最高法院刑事判決　　　　　　　一○○年度台上字第一二○號
上　訴　人　李溫和
選任辯護人　曾錦源律師
上列上訴人因違反毒品危害防制條例案件，不服台灣高等法院台
南分院中華民國九十九年十一月二十三日第二審判決（九十九年
度上訴字第六八八號，起訴案號：台灣雲林地方法院檢察署九十
八年度偵字第五二一一、五六八七號），提起上訴，本院判決如
下：
    主  文
上訴駁回。
    理  由
按刑事訴訟法第三百七十七條規定，上訴於第三審法院，非以判
決違背法令為理由，不得為之。是提起第三審上訴，應以原判決
違背法令為理由，係屬法定要件。如果上訴理由書狀並未依據卷
內訴訟資料，具體指摘原判決不適用何種法則或如何適用不當，
或所指摘原判決違法情事，顯與法律規定得為第三審上訴理由之
違法情形，不相適合時，均應認其上訴為違背法律上之程式，予
以駁回。本件原判決維持第一審論處上訴人李溫和販賣第一級毒
品六罪，販賣第二級毒品二罪，共同販賣第二級毒品四罪罪刑（
均累犯，處有期徒刑），駁回其在第二審之上訴（上訴人另犯轉
讓第一級毒品罪部分，業據判處罪刑確定），已詳敘認定犯罪事
實所憑之證據及其認定之理由，從形式上觀察，並無足以影響判
決結果之違法情形存在。查民國九十八年五月二十日修正之毒品
危害防制條例第十七條第二項所定犯第四條至第八條之罪而得以
獲減輕其刑寬典者，以於偵查及審判中均自白犯罪為其要件。上
訴人於警詢及檢察官偵查時均否認犯罪，其後雖於第一審及原審
審理時自白犯行，核與偵查及審判中均自白之要件不符，無從依
前述規定減輕其刑，原判決已於理由內予以說明，經核並無不合
。而檢察官於九十八年十月二十一日偵查時即曾訊問上訴人：「
是否承認有販賣海洛因或安非他命之行為？」上訴人答以：「不
承認。」等語，有訊問筆錄可稽（見偵字第五二一一號卷第二０
頁），上訴人稱檢察官於偵查中未加訊問即予起訴，致其不知被
追訴第一級毒品部分，才無從認罪云云，顯有誤會。又量刑輕重
，係屬事實審法院得依職權自由裁量之事項，苟已以行為人之責
任為基礎，並斟酌刑法第五十七條各款所列情狀而未逾越法定刑
度，不得遽指為違法。原判決於量刑時，已具體審酌上訴人之品
行、智識程度、生活狀況、犯罪之動機、目的、販賣毒品之期間
、次數、金額、所生危害，以及於審理中坦承犯行，犯罪後態度
良好等一切情狀，並依累犯規定加重其刑（法定本刑為死刑、無
期徒刑部分除外），及就其販賣第一級毒品部分依刑法第五十九
條規定酌量減輕其刑後，就其販賣第一級毒品六罪，各處有期徒
刑十五年二月，販賣第二級毒品六罪，各處有期徒刑七年二月，
核屬量刑職權之適法行使，不能任意指為違法。上訴意旨，對於
原判決究竟如何違背法令，並未依據卷內資料為具體指摘，徒憑
己意，對於原審前述職權之行使，任意爭執，自非適法之第三審
上訴理由，其上訴違背法律上之程式，應予駁回。
據上論結，應依刑事訴訟法第三百九十五條前段，判決如主文。
中    華    民    國  一○○  年    一    月    六    日
                      最高法院刑事第十庭
                          審判長法官  石  木  欽  
                                法官  洪  佳  濱  
                                法官  韓  金  秀  
                                法官  段  景  榕  
                                法官  周  煙  平  
本件正本證明與原本無異
                                      書  記  官  
中    華    民    國  一○○  年    一    月    十    日
                                                      Ｑ